# Leonardo Rafael Pérez Martínez

Licenciado en Psicología Social

Av. Intercomunal de
Antímano con
Calle El Carmen
Caracas, Municipio
Libertador

(0416) 427 28 80
(0212) 472 79 82

Ieo.prez.k@gmail.com





### Información profesional

#### Perfil

Psicólogo social con conocimiento avanzado de informática. Diseñador y coordinador de proyectos de incidencia social. Redactor y editor de textos técnicos, manuales, y contenido instruccional y promocional para redes sociales. Orador experimentado. Facilitador de grupos y talleres con conocimiento en evaluación basada en competencias. Especialista en educación, y salud sexual y reproductiva.

#### Habilidades

Experiencia en diseño e implementación de proyectos. Planificacion, diseño curricular, monitoreo de indicadores de desempeño, control y ejecución de presupuestos, reporte financiero y narrativo de resultados. Manejo, formación y facilitación de grupos. Capacidad para gestión, organización, supervisión, y manejo de personal y equipos de trabajo, así como de grupos de advocacy.

#### Educación

2018 Psicología mención Psicología Social, UCV, Licenciado.

2005 Bachiller en Ciencias, U.E.N. Rafael Seijas.

#### Idiomas

Español Lengua materna.

Inglés Fluidez en lectura, escritura y conversación.

## Experiencia Laboral

## Coordinación de proyectos

2018-2020	Desarrollo de un modelo integral para la prevención y atención del sindrome por virus Zika en Venezuela: un enforque desde la salud sexual y reproductiva.
2017-2018	Háblalo: Visibilización y abordaje del estigma contra el aborto en Venezuela mediante mensajes adiovisuales.
2017	Cero prejuicios, PLAFAM habla contigo: avance de la educación integral en sexualidad en liceos de Caracas, Venezuela.
	Empleos
2019-2020	Miembro del comité técnico del centro de excelencia lati- noamericano en educación integral en sexualidad, CEX/CIES.
2017-2020	Especialista del programa de jóvenes y adolescentes, <i>PLAFAM, A.C.</i>
2017	Redactor Web, teleSUR, La nueva televisión del sur, C.A.
2015-2016	Consultor de tecnología en implementación de APIA Documentum, Kavanayentech.
2013-2015	Operador de 'Centro de innovación de negocios', <i>IBM de Venezuela</i> .
2010-2013	Operador de 'Centro de innovación de negocios', e-Power Outsourcing, S.A.—IBM.
2010-2011	<b>Analista de help-desk</b> , The Adecco Group Venezuela—Banco Mercantil.

Analista de resultados, Emevenca Venezuela.

## Referencias laborales

Nelmary Diaz — Gerente de programas, PLAFAM, A.C.

Email: ndiaz@plafam.org.ve

2006-2007

**Teléfono**: 0412 954 9116 / 0212 634 0177

Gustavo Torres — Fundador y director ejecutivo, Kavanayentech, C.A.

Email: gtorres@kavanayentech.com

**Teléfono**: +1 786 487 7791